apertium-hbo.hbo.lexd
PATTERNS
[ל<pr>+אמר<v><actv><inf>:לֵאמֹר] # I think this one might be weird

LEXICON ConjPrefix
ו<cnjcoo>+:ו{and}
ה<itg>+:הֲ

LEXICON PerfSuffix
<p1><mf><sg>:תִּ{*}י
<p1><mf><pl>:נוּ{*}
<p2><m><sg>:תָּ{*}
<p2><m><pl>:תֶּ{*}מ
<p2><f><sg>:תְּ
<p2><f><pl>:תֶּ{*}נ
<p3><m><sg>:
<p3><f><sg>:ָ{*}ה
<p3><mf><pl>:וּ{*}

LEXICON ImperfAffix(3)
<p1><mf><sg> אֶ :
<p1><mf><pl> נ{i} :
<p2><m><sg> תּ{i} :
<p2><m><pl> תּ{i} וּ{*}
<p2><f><sg> תּ{i} ִי
<p2><f><pl> תּ{i} נָה
<p3><m><sg> י{i} :
<p3><f><sg> תּ{i} :
<p3><m><pl> י{i} וּ{*}
<p3><f><pl> ת{i} נָה

PATTERN VerbStem
BinyanStems

PATTERN Verb
VerbStem[perf] [<perf>:>] PerfSuffix
:ImperfAffix(2) [:>] VerbStem[impf] [<impf>:>] ImperfAffix(1): :ImperfAffix(3)
VerbStem[part] [<part><m><sg>:] # TODO
[ישׁ<v>:יֵשׁ]
[אין<v>:אֵינ]

PATTERNS
ConjPrefix? Verb
[ו<cnjcoo>+:ו{andc}{<*}] Verb[impf] [<consec>:] [<pause>:{pause}]?

PATTERN BinyanStems
[:{paal}] Pa'al [<v><actv>:]
[:{nif}] Niph'al [<v><pass>:]
[:{piel}] Pi'el [<v><ints>:]
[:{pual}] Pu'al [<v><ints><pass>:]
[:{hif}] Hiph'il [<v><caus>:]
[:{hof}] Hoph'al [<v><caus><pass>:]
[:{hit}] Hitpa'el [<v><recip>:]

# actual line has to be later
#ALIAS VerbRoot C

PATTERN Pa'al
C(1) [:{~á}] C(2) [:{~a}{*?}] C(3)[|[reg,1',1x,1y,1n],-3h] [[perf]]
C(1) [:{~á}] C(2) [:{~á}{*?}] C(3)[3',-2w] [[perf]]
C(1) [:{~á}] C(2) [:{~á}{*?}] C(3)[3h] [[perf]]
C(1) C(2): [:{~á}{*?}] C(3)[2w,3'] [[perf]]

C(1) C(2) [:{~o}{*?}] C(3)[reg] [[impf]]
C(1) C(2) [:{~a}{*?}] C(3)[1'] [[impf]]
C(1) C(2) [:{~e}{*?}] C(3)[1y] [[impf]]
C(1) C(2) [:ּ{~o}{*?}] C(3)[1n] [[impf]]
C(1) C(2): [:וּ{*?}] C(3)[2w,-3'] [[impf]]
C(1) C(2) [:{~á}{*?}] C(3)[3',-2w] [[impf]]
C(1) C(2) [:{~é}{*?}] C(3)[3h,-1x] [[impf]]
C(1) C(2) [:{~a}{*?}] C(3)[3x] [[impf]]
C(1) [:ֲ] C(2) [:{~é}{*?}] C(3)[1x,3h] [[impf]]
C(1): C(2) [:ּ{~a}{*?}] C(3)[1y,3x] [[impf]]
C(1) C(2): [:וֹ{*?}] C(3)[2w,3'] [[impf]]
C(1) C(2): [:ֹ{*?}] C(3)[2w,3'] [[impf]]

C(1) [:ֹ] C(2) [:ֵ] C(3) [[part]]

PATTERN Niph'al
[:נִ] C(1) C(2) [:{~a}{*?}] C(3)[reg] [[perf]]
[:נֶ] C(1) [:ֶ] C(2) [:{~a}{*?}] C(3)[|[1',1x]] [[perf]]
C(1) [:ָּ] C(2) [:{~e}{*?}] C(3)[|[reg,1n]] [[impf]]
C(1) [:ָ] C(2) [:{~e}{*?}] C(3)[|[1',1x]] [[impf]]

PATTERN Pi'el
C(1) [:ִ] C(2) [:ּ{~a}{*?}] C(3)[|[reg,1',1x]] [[perf]]
C(1) [:ַ] C(2) [:ּ{~e}{*?}] C(3)[|[reg,1',1x]] [[impf]]

PATTERN Pu'al
C(1) [:ֻ] C(2) [:ּ{~a}{*?}] C(3)[|[reg,1',1x]] [[perf,impf]]

PATTERN Hiph'il
[:הִ] C(1) C(2) [:{~iy}י{*?}] C(3)[reg] [[perf]]
[:הֶ] C(1) [:ֱ] C(2) [:{~iy}י{*?}] C(3)[|[1',1x]] [[perf]]
C(1) C(2) [:{~iy}י{*?}] C(3)[reg] [[impf]]
C(1) [:ֲ] C(2) [:{~iy}י{*?}] C(3)[|[1',1x]] [[impf]]
C(1): [:וֹ] C(2) [:{~iy}י{*?}] C(3)[1y] [[impf]]
C(1) C(2): [:{~iy}י{*?}] C(3)[2w,3'] [[impf]]

PATTERN Hoph'al
[:{h}\ָ] C(1) C(2) [:{~a}{*?}] C(3)[reg] [[perf]]
[:{h}\ָ] C(1) [:ֲ] C(2) [:{~a}{*?}] C(3)[|[1',1x]] [[perf]]
C(1) C(2) [:{~a}{*?}] C(3)[reg] [[impf]]
C(1) [:ֲ] C(2) [:{~a}{*?}] C(3)[|[1',1x]] [[impf]]

PATTERN Hitpa'el
[:{h}\ִת] C(1) [:ַ] C(2) [:ּ{~e}{*?}] C(3)[|[reg,1',1x]] [[perf]]
[:ת] C(1) [:ַ] C(2) [:ּ{~e}{*?}] C(3)[|[reg,1',1x]] [[impf]]



LEXICON VerbRoot(3)
א ב ה[1',3h]
א ב ל[1']
א ב ק[1']
א ה ב[1']
א ה ל[1']
א ו צ[1',2w]
א ו ר[1',2w]
א ו ת[1',2w]
א ז נ[1']
א ח ז[1',2x]
א ח ר[1',2x]
א י ב[1',2w]
א כ ל[1']
א כ פ[1']
א ל מ[1']
א מ נ[1']
א מ צ[1']
א מ ר[1']
א ס פ[1']
א ס ר[1']
א פ ה[1',3h]
א פ ס[1']
א פ ק[1']
א צ ל[1']
א ר כ[1']
א ר ר[1']
א שׁ ר[1']
ב א שׁ[reg]
ב ד ל[reg]
ב ה ל[reg]
ב ו:{~w} א[2w,3']
ב ו שׁ[2w]
ב ז ה[3h]
ב ז ז[reg]
ב ח נ[2x]
ב ח ר[2x]
ב י נ[2w]
ב כ ה[3h]
ב ל ה[3h]
ב ל ל[reg]
ב ל ע[3x]
ב נ ה[3h]
ב ע ל[2x]
ב צ ר[reg]
ב ק ע[3x]
ב ק שׁ[reg]
ב ר א[3']
ב ר ח[3x]
ב ר כ[reg]
ב שׁ ל[reg]
ב ת ר[reg]
ג א ל[reg]
ג ב ר[reg]
ג ד ל[reg]
ג ו ד[2w]
ג ו ע[2w,3x]
ג ו ר[2w]
ג ז ז[reg]
ג ז ל[reg]
ג ז ר[reg]
ג ל ה[3h]
ג ל ח[3x]
ג ל ל[reg]
ג מ א[3']
ג מ ל[reg]
ג נ ב[reg]
ג נ ח[3x]
ג ע ר[2x]
ג ר ד[reg]
ג ר שׁ[reg]
ד ב ק[reg]
ד ב ר[reg]
ד ג ה[3h]
ד ו נ[2w]
ד ח ס[2x]
ד י נ[2w]
ד ל ק[reg]
ד ע כ[2x]
ד פ ק[reg]
ד ר שׁ[reg]
ד שׁ א[3']
ה ו ה[2w,3h]
ה י ה[2w,3h]
ה:{~h} ל כ[reg]
ה ל ל[reg]
ה פ כ[reg]
ה פ ר[reg]
ה ר ג[reg]
ה ר ה[3h]
ה ר ס[reg]
ז ב ד[reg]
ז ב ח[3x]
ז ב ל[reg]
ז י ד[2w]
ז כ ה[3h]
ז כ ר[reg]
ז מ מ[reg]
ז נ ה[3h]
ז ע פ[2x]
ז ק נ[reg]
ז ר ח[3x]
ז ר ע[3x]
ז ר ק[reg]
ח ב א[1x,3']
ח ב ק[1x]
ח ב ר[1x]
ח ב שׁ[1x]
ח ד ל[1x]
ח ד ר[1x]
ח ו ה[1x,2w,3h]
ח ו ס[1x,2w]
ח ז ק[1x]
ח ט א[1x,3']
ח י ה[1x,2w,3h]
ח י ל[1x,2w]
ח ל ב[1x]
ח ל ה[1x,3h]
ח ל ל[1x]
ח ל מ[1x]
ח ל פ[1x]
ח ל ק[1x]
ח מ ד[1x]
ח מ מ[1x]
ח מ שׁ[1x]
ח נ ה[1x,3h]
ח נ ט[1x]
ח נ נ[1x]
ח נ ק[1x]
ח ס מ[1x]
ח ס ר[1x]
ח פ צ[1x]
ח פ ר[1x]
ח פ שׂ[1x]
ח פ שׁ[1x]
ח צ ה[1x,3h]
ח ק ק[1x]
ח ר ב[1x]
ח ר ד[1x]
ח ר ה[1x,3h]
ח ר שׁ[1x]
ח שׁ ב[1x]
ח שׂ כ[1x]
ח שׁ פ[1x]
ח שׁ ק[1x]
ח ת נ[1x]
ט ב ח[3x]
ט ב ל[reg]
ט ה ר[reg]
ט ו ב[2w]
ט ח ה[2x,3h]
ט ח נ[2x]
ט ל א[3']
ט מ א[3']
ט מ נ[reg]
ט ע מ[2x]
ט ע נ[2x]
ט ר פ[reg]
י א ל[1y]
י ב מ[1y]
י ב שׁ[1y]
י ד ה[1y,3h]
י ד ע[1y,3x]
י ה ב[1y]
י ח ד[1y,2x]
י ח ל[1y,2x]
י ח מ[1y,2x]
י ט ב[1y]
י כ ח[1y,3x]
י כ ל[1y]
י ל ד[1y]
י ל ה[1y,3h]
י מ נ[1y]
י נ ק[1y]
י ס פ[1y]
י צ א[1y,3']
י צ ג[1y]
י צ ק[1y]
י צ ר[1y]
י ק ע[1y,3x]
י ק צ[1y]
י ר א[1y,3']
י ר ד[1y]
י ר ה[1y,3h]
י ר ק[1y]
י ר שׁ[1y]
י שׁ ב[1y]
י שׂ מ[1y]
י שׁ מ[1y]
י שׁ נ[1y]
י ת ר[1y]
כ א ב[reg]
כ ב ד[reg]
כ ב ס[reg]
כ ב שׁ[reg]
כ ה ה[3h]
כ ו ל[2w]
כ ו נ[2w]
כ ח ד[2x]
כ ח שׁ[2x]
כ ל א[3']
כ ל ה[3h]
כ ל ל[reg]
כ מ ר[reg]
כ ס ה[3h]
כ ס פ[reg]
כ פ ר[reg]
כ ר ה[3h]
כ ר ע[3x]
כ ר ת[reg]
כ ת ב[reg]
ל א ה[3h]
ל ב נ[reg]
ל ב שׁ[reg]
ל ו ה[2w,3h]
ל ו שׁ[2w]
ל ט שׁ[reg]
ל ח צ[2x]
ל י נ[2w]
ל י צ[2w]
ל ע ט[2x]
ל ק ח[1y,3x]
ל ק ט[reg]
מ א נ[reg]
מ ג נ[reg]
מ ד ד[reg]
מ ה ה[3h]
מ ה ר[reg]
מ ו ל[2w]
מ ו שׁ[2w]
מ ו ת[2w]
מ ח א[2x,3']
מ ח ה[2x,3h]
מ ט ר[reg]
מ כ ר[reg]
מ ל א[3']
מ ל ט[reg]
מ ל כ[reg]
מ ל ל[reg]
מ נ ה[3h]
מ נ ע[3x]
מ ס ר[reg]
מ צ א[3']
מ ר ד[reg]
מ ר ח[3x]
מ ר ר[reg]
מ שׁ ח[3x]
מ שׁ כ[reg]
מ שׁ ל[reg]
מ שׁ שׁ[reg]
נ ב ט[1n]
נ ג ד[1n]
נ ג ע[1n,3x]
נ ג שׁ[1n]
נ ד ד[1n]
נ ד ר[1n]
נ ה ג[1n]
נ ה ל[1n]
נ ו ד[1n,2w]
נ ו ח[1n,2w,3x]
נ ו ס[1n,2w]
נ ו ע[1n,2w,3x]
נ ז פ[1n]
נ ח ה[1n,2x,3h]
נ ח מ[1n,2x]
נ ח שׁ[1n,2x]
נ ט ה[1n,3h]
נ ט ע[1n,3x]
נ ט שׁ[1n]
נ כ ה[1n,3h]
נ כ ל[1n]
נ כ ר[1n]
נ ס ה[1n,3h]
נ ס כ[1n]
נ ס ע[1n,3x]
נ ע מ[1n,2x]
נ פ ח[1n,3x]
נ פ ל[1n]
נ פ צ[1n]
נ צ ב[1n]
נ צ ל[1n]
נ צ צ[1n]
נ ק ב[1n]
נ ק ה[1n,3h]
נ ק מ[1n]
נ שׂ א[1n,3']
נ שׁ א[1n,3']
נ שׁ ב[1n]
נ שׂ ג[1n]
נ שׁ ה[1n,3h]
נ שׁ כ[1n]
נ שׁ ק[1n]
נ ת נ[1n]
ס ב ב[reg]
ס ב ל[reg]
ס ג ר[reg]
ס ד ק[reg]
ס ו ר[2w]
ס ח ט[2x]
ס ח ר[2x]
ס כ ל[reg]
ס כ ר[reg]
ס ל ח[3x]
ס מ כ[reg]
ס ע ד[2x]
ס פ ד[reg]
ס פ ה[3h]
ס פ ר[reg]
ס ר ח[3x]
ס ת מ[reg]
ס ת ר[reg]
ע ב ד[1x]
ע ב ר[1x]
ע ו ד[1x,2w]
ע ו ל[1x,2w]
ע ו פ[1x,2w]
ע ז ב[1x]
ע ז ר[1x]
ע ט פ[1x]
ע כ ר[1x]
ע ל ה[1x,3h]
ע ל פ[1x]
ע מ ד[1x]
ע מ ס[1x]
ע נ ה[1x,3h]
ע נ נ[1x]
ע צ ב[1x]
ע צ מ[1x]
ע צ ר[1x]
ע ק ב[1x]
ע ק ד[1x]
ע ק ר[1x]
ע ר ב[1x]
ע ר ה[1x,3h]
ע ר כ[1x]
ע שׂ ה[1x,3h]
ע שׁ ה[1x,3h]
ע שׂ ק[1x]
ע שׁ ק[1x]
ע שׂ ר[1x]
ע שׁ ר[1x]
ע ת ק[1x]
ע ת ר[1x]
פ ג ע[3x]
פ ג שׁ[reg]
פ ו ג[2w]
פ ו צ[2w]
פ ז ז[reg]
פ ל א[3']
פ ל ג[reg]
פ ל ל[reg]
פ נ ה[3h]
פ ע מ[2x]
פ צ ה[3h]
פ צ ל[reg]
פ צ ר[reg]
פ ק ד[reg]
פ ק ח[3x]
פ ר ד[reg]
פ ר ה[3h]
פ ר ח[3x]
פ ר מ[reg]
פ ר צ[reg]
פ ר ק[reg]
פ ר ר[reg]
פ שׁ ט[reg]
פ ת ה[3h]
פ ת ח[3x]
פ ת ל[reg]
פ ת ר[reg]
צ ב ט[reg]
צ ב ר[reg]
צ ב ע[3x]
צ ד ק[reg]
צ ו ד[2w]
צ ו ה[2w,3h]
צ ח ק[2x]
צ ל ח[3x]
צ ל ל[reg]
צ ל ע[3x]
צ מ ח[3x]
צ ע ד[2x]
צ ע ק[2x]
צ פ ה[3h]
צ ר ר[reg]
ק ב צ[reg]
ק ב ל[reg]
ק ב ר[reg]
ק ד ד[reg]
ק ד שׁ[reg]
ק ו ה[2w,3h]
ק ו מ[2w]
ק ו צ[2w]
ק ט ל[reg]
ק ט נ[reg]
ק ל ל[reg]
ק נ א[3']
ק נ ה[3h]
ק פ צ[reg]
ק צ פ[reg]
ק צ צ[reg]
ק ר א[3']
ק ר ב[reg]
ק ר ה[3h]
ק ר ע[3x]
ק שׁ ה[3h]
ק שׁ ר[reg]
ר א ה[3h]
ר ב ב[reg]
ר ב ה[3h]
ר ב צ[reg]
ר ג ז[reg]
ר ג ל[reg]
ר ד ד[reg]
ר ד ה[3h]
ר ד פ[reg]
ר ו ח[2w,3x]
ר ו מ[2w]
ר ו צ[2w]
ר ז ה[3h]
ר ח ב[2x]
ר ח פ[2x]
ר ח צ[2x]
ר ח ק[2x]
ר י ב[2w]
ר י ק[2w]
ר כ ב[reg]
ר כ שׁ[reg]
ר מ ה[3h]
ר מ שׂ[reg]
ר ע ב[2x]
ר ע ד[2x]
ר ע ה[2x,3h]
ר ע ע[2x,3x]
ר פ א[3']
ר צ ה[3h]
ר צ צ[reg]
ר ק ד[reg]
ר ת ח[3x]
שׁ א ב[reg]
שׁ א ה[3h]
שׁ א ל[reg]
שׁ א ר[reg]
שׁ ב ה[3h]
שׁ ב ע[3x]
שׁ ב ר[reg]
שׁ ב ת[reg]
שׁ ד פ[reg]
שׁ ו ב[2w]
שׂ ו ח[2w,3x]
שׁ ו פ[2w]
שׁ ח ה[2x,3h]
שׂ ח ט[2x]
שׁ ח ט[2x]
שׁ ח ת[2x]
שׂ ט מ[reg]
שׁ ט פ[reg]
שׂ י מ[2w]
שׁ י ת[2w]
שׁ כ ב[reg]
שׁ כ ח[3x]
שׁ כ כ[reg]
שׂ כ ל[reg]
שׁ כ ל[reg]
שׁ כ מ[reg]
שׁ כ נ[reg]
שׂ כ ר[reg]
שׁ כ ר[reg]
שׁ ל ח[3x]
שׁ ל כ[reg]
שׁ ל ל[reg]
שׁ ל מ[reg]
שׁ ל שׁ[reg]
שׁ מ ד[reg]
שׁ מ ח[3x]
שׁ מ ע[3x]
שׁ מ ר[reg]
שׂ נ א[3']
שׁ נ א[3']
שׁ נ ה[3h]
שׁ ע ה[2x,3h]
שׁ ע נ[2x]
שׁ פ ט[reg]
שׁ פ כ[reg]
שׁ ק ה[3h]
שׁ ק ט[reg]
שׁ ק ל[reg]
שׁ ק פ[reg]
שׁ ק ר[reg]
שׂ ר ה[3h]
שׂ ר פ[reg]
שׁ ר פ[reg]
שׁ ר צ[reg]
שׁ ר ת[reg]
שׁ ת ה[3h]
ת ל ה[3h]
ת ל ל[reg]
ת מ ה[3h]
ת מ כ[reg]
ת מ מ[reg]
ת ע ה[2x,3h]
ת ע ע[2x,3x]
ת ס ס[reg]
ת פ ס[reg]
ת פ ר[reg]
ת פ שׂ[reg]
ת ק ע[3x]
ת ק פ[reg]

ALIAS VerbRoot C

LEXICON Det
ה<det><def>+:{h}\ַ>

PATTERNS
ConjPrefix? PrefixPrep? Noun
ConjPrefix? PrepRoot [<pr>:]

# iic = is irregular construct
# hic = has irregular construct

PATTERN CommonNoun
NounStem[-iic,-plonly] [<sg>:]
NounStem[im] [<pl>:>ִימ]
NounStem[ot] [<pl>:>וֹת]
NounStem[-hic,-iic,-plonly] [<sg><cons>:{cons}] PrnSuf?
NounStem[iic] [<sg><cons>:] PrnSuf?
NounStem[im] [<pl><cons>:{cons}\ֵי] PrnSuf?
NounStem[ot] [<pl><cons>:{cons}וֹת] PrnSuf?

PATTERN Noun
Det? CommonNoun
ProperNoun(1) [<np>:] ProperNoun(2): [<sg>:]

PATTERN NounStem
NounRoot(1) [<n>:] NounRoot(2):

LEXICON PrepRoot
אל:אֶל
אחרי:אַחֲרֵי
את:אֵת
את:אֶת
בין:בֵינ
למען:לְמַעַנ
מן:מִנ
מן<pr>+את:מֵאֵת
מן<pr>+על:מֵעַל
עד:עַד
על:עַל
עם:עִמ
תחת:תַחַת

PATTERNS
PrefixPrepRoot [<pr>:] PrnSuf

PATTERN PrefixPrep
PrefixPrepRoot [<pr>+:ְ>]

LEXICON PrefixPrepRoot
ב
כ
ל
מ

PATTERNS
# TODO: should these two be distinguished in some way?
ConjPrefix? [את<pr>+הוא<prn><pers>:] PrepPron(1):PrepPron(2)[-skip] # def
ConjPrefix? [את<pr>+הוא<prn><pers>:] PrepPron(1):PrepPron(3)[-skip] # with

ConjPrefix? [ל<pr>+הוא<prn><pers>:] PrepPron(1):PrepPron(4)[-skip]
ConjPrefix? [אל<pr>+הוא<prn><pers>:] PrepPron(1):PrepPron(5)[-skip]
ConjPrefix? [על<pr>+הוא<prn><pers>:] PrepPron(1):PrepPron(6)[-skip]

LEXICON PrepPron(6)
<p1><mf><sg> אֹתִי    אִתִי    לִי   אֵלַי :[skip]
<p1><mf><sg> :[skip]  אִתִּי   לִּי  :[skip] :[skip] # Dir/LR
<p1><mf><pl> אֹתֵּנוּ אִתֵּנוּ לָנוּ אֵלֵנֻ :[skip]
<p2><m><sg>  אֹתְכָ   אִתְכָ   לְכָ  :[skip] :[skip]
<p2><f><sg>  אֹתָכ    אִתָכ    לָכ   :[skip] :[skip]
<p2><m><pl>  אֶתְכֶמ  אִתְכֶמ  לָכֶמ אֲלֵיכֶמ :[skip]
<p2><f><pl>  :[skip]  :[skip]  לָכֶנ :[skip] :[skip]
<p3><m><sg>  אֹתוֹ    אִתּוֹ   לוֹ   אֵלָיו עָלָיו
<p3><f><sg>  אֹתָהּ   אִתָהּ   לָהּ  אֵלַה :[skip]
<p3><m><pl>  אֹתָמ    אִתָמ    לָהֶמ אֲלֵיהֶמ עֲלֵיהֶמ
<p3><f><pl>  אֶתְהֶנ  אִתְהֶנ  לָהֶנ :[skip] :[skip]

LEXICON NounRoot(2)
אדון:אֲדֹנ <m>[im,iic]
אישׁ:אִישׁ <m>
אישׁ:אֲנָשׁ <m>[plonly,im]
אלהים:אֱלֹה <m>[plonly,im]
הר:הַר <m>[im]
ים:יָמ <m>[im]
כל:כָל <m>
לב:לֵב <m>[im]
מים:מַי <m>[plonly,im]
משׁיח:מָשִׁיחַ <m>[im] # TODO: plural uncertain
מין:מִינ <m>[im]
משׁכן:מִשׁכָנ <m>[im]
פנה:פָנ <m>[plonly,im]
קדשׁ:קֹדֶשׁ <m>[im]
ראשׁ:רֹאֹשׁ <m>[hic]
ראשׁ:רֵאשִׁית <m>[iic]
שׂר:שַׂר <m>[im]
שׁמים:שָׁמַי <m>[plonly,im]
תורה:תוֹרָה <f>[ot]
